【裁判字號】    97,易,766
【裁判日期】    970630
【裁判案由】    竊盜
【裁判全文】
臺灣士林地方法院刑事判決               97年度易字第766號
公  訴  人  臺灣士林地方法院檢察署檢察官
被      告  乙○○
上列被告因竊盜案件，經檢察官提起公訴（97年度偵字第4487號
、97年度偵緝字第369 號），因所犯為刑法第320 條之竊盜罪，
本院判決如下：
    主  文
乙○○竊盜未遂，累犯，處有期徒刑陸月，減為有期徒刑月，
；又竊盜，累犯，處有期徒刑捌月；應執行有期徒刑拾月。
    事  實
一、乙○○曾於民國93年間因竊盜案件，經本院以93年度易字第
    765 號判決判處有期徒刑一年確定，復於94年間因毒品危害
    防制條例案件，經本院以94年度易字第560 號判決判處有期
    徒刑四月確定，又於94年間因竊盜案件，經本院以94年度易
    字第578 號判決判處有期徒刑七年確定，嗣經本院以94年度
    聲字第1082號裁定定其應執行刑為有期徒刑一年八月確定，
    另於95年間因妨害自由案件，經臺灣嘉義地方法院以95年度
    嘉簡字第1012號判決判處拘役五十日確定，因接續執行而於
    95年12月20日執行完畢，猶不知悔改，竟分別基於意圖為自
    己不法所有之犯意，而為下列之行為：
（一）於96年2 月6 日3 時40分許，在臺北市○○區○○路233
      號前，以路旁拾得之石塊敲破丙○○所有之車號為1120-Q
      G 號自用小客車之右前車窗玻璃（毀損部分未據告訴），
      旋進入車內竊取財物，適於翻找財物之際，為丙○○發覺
      而自後追趕，始未得逞，嗣因於車內尋獲其遺留之MOTORO
      LA V303 型行動電話乙具，經警調閱通聯紀錄而循線查獲
      ，並得悉上情。
（二）於97年3 月24日4 時許，在臺北市○○區○○街296 號前
      ，以路旁拾得之石塊敲破甲○○所使用之車號為8967-EW
      號自用小客車之右前車窗玻璃（毀損部分未據告訴），旋
      進入車內竊取音響1 臺，得手後欲離去之際，為巡邏員警
      當場查獲，並扣得其所竊得之上開音響1臺，始悉上情。
二、案經丙○○訴由臺北市政府警察局北投分局暨臺北市政府警
    察局士林分局報請臺灣士林地方法院檢察署檢察官偵查起訴
    。
    理  由
一、本件被告乙○○所犯係刑法第320 條之竊盜罪，是依刑事訴
    訟法第284 條之1 規定，應毋庸行合議審判，而被告乙○○
    對於本判決所引用之下列各項證據方法之證據能力，於本院
    審理時均表示無意見，且於法院調查證據時，知有刑事訴訟
    法第159 條第1 項不得為證據之情形，亦未於言詞辯論終結
    前聲明異議，茲審酌該等言詞陳述及書面陳述作成時之情況
    ，並無不宜作為證據之情事，依刑事訴訟法第159 條之5之
    規定，自得作為證據，合先敘明。
二、前揭犯罪事實，業據被告乙○○於本院審理中坦承不諱，核
    與被害人丙○○及甲○○分別於警詢及偵查中所指訴之情節
    相符，並有臺北市政府警察局現場證物清單、被告乙○○遺
    留現場行動電話乙具之照片、通聯調閱查詢單、臺北市政府
    警察局士林分局搜索扣押筆錄、扣押物品目錄表及被害人甲○○所立具之贓物認領保管單在卷可稽，並有扣案之被告乙○○遺留現場行動電話乙具可資佐證，足徵被告乙○○之上
    開自白與事實相符。本件事證明確，被告乙○○之犯行洵堪
    認定，應予依法論科。
三、核被告乙○○如事實欄一之（一）所示之行為，係犯刑法第
    320 條第3 項、第1 項之竊盜未遂罪；而其如事實欄一之（
    二）所示之行為，係犯刑法第320 條第1 項之竊盜罪。又被
    告乙○○所為竊取被害人丙○○財物之犯行，雖已著手於竊
    盜行為之實施，然未至取得財物之結果，為未遂犯，應依刑
    法第25條第2 項之規定，減輕其刑。又被告乙○○曾於93年
    間因竊盜案件，經本院以93年度易字第765 號判決判處有期
    徒刑一年確定，復於94年間因毒品危害防制條例案件，經本
    院以94年度易字第560 號判決判處有期徒刑四月確定，又於
    94 年 間因竊盜案件，經本院以94年度易字第578 號判決判
    處有期徒刑七年確定，嗣經本院以94年度聲字第1082號裁定
    定其應執行刑為有期徒刑一年八月確定，另於95年間因妨害
    自由案件，經臺灣嘉義地方法院以95年度嘉簡字第1012號判
    決判處拘役五十日確定，因接續執行而於95年12月20日執行
    完畢，此有臺灣高等法院被告前案紀錄表一份附卷可參，其
    前曾受有期徒刑之執行完畢，於五年以內故意再犯本件最重
    本刑為有期徒刑以上之罪，為累犯，均應依刑法第47條第1
    項之規定加重其刑，並就如事實欄一之（一）之犯行依法先
    加後減之。又其所犯上開二罪，犯意各別，應予分論併罰。
    爰審酌被告乙○○曾有多次竊盜前科，此有上開前案紀錄表
    在卷可參，其正值壯年，竟竊取他人財物，嚴重破壞社會秩
    序及他人財產安全，然於犯後尚能坦承犯行，及其品行、犯
    罪動機、目的、手段、行為次數、生活狀況、智識程度、犯
    罪所得之利益及所生之損害等一切情狀，分別量處如主文所
    示之刑。又被告乙○○如事實欄一之（一）之竊盜犯行，雖
    於97年3 月20日經臺灣士林地方法院檢察署發布通緝在案，
    然其於97年3 月24日為警緝獲到案，而其犯罪時間係在96年
    4 月24日以前，且宣告刑未逾有期徒刑一年六月，爰依中華
    民國96年罪犯減刑條例第2 條第1 項第3 款及第3 條第1 項
    第15款之規定，減其刑期二分之一，而諭知如主文所示之減
    得之刑，並定其應執行刑。
據上論斷，應依刑事訴訟法第284條之1、第299條第1項前段，刑
法第320 條第1 項、第3 項、第25條第2 項、第51條第5 款、第
47條第1 項，刑法施行法第1 條之1 ，中華民國96年罪犯減刑條
例第2 條第1 項第3 款、第7 條，判決如主文。
本案經檢察官張紜瑋到庭執行職務。
中    華    民    國    97    年    6    月    30    日
                  刑事第五庭法  官  黃雅君
以上正本證明與原本無異。
如不服本判決，應於收受送達後10日內向本院提出上訴書狀，其
未敘述上訴之理由者並得於提起上訴後20日內向本院補提理由書
（均須按他造當事人之人數附繕本）。
                            書記官  簡湘雲
中    華    民    國    97    年    6     月    30   日
附錄本案論罪科刑法條：
中華民國刑法第320條
意圖為自己或第三人不法之所有，而竊取他人之動產者，為竊盜
罪，處 5 年以下有期徒刑、拘役或 5 百元以下罰金。
意圖為自己或第三人不法之利益，而竊佔他人之不動產者，依前
項之規定處斷。
前二項之未遂犯罰之。


司法院資訊處製作；財團法人民間司法改革基金會備份。
